ru: Звукоизоляция: Акустический; Неизолированный; Звукоизоляция; Другое
lt-LT: Garso izoliacija: Akustinė; Neizoliuota; Garso izoliacija; Kita
zh-TW: 隔音: 原聲; 非絕緣; 隔音; 其他
sk-SK: Zvuková izolácia: Akustický; Neizolovaný; Zvukotesný; Iné
hr-HR: Zvučna izolacija: Akustična; Neizolirano; Zvučno izolirano; Ostalo
ja: 防音材: アコースティック; 非断熱; 防音; その他
hu: Hangszigetelés: Akusztikus; Nem szigetelt; Hangszigetelt; Egyéb
sv: Ljudisolering: Akustisk; Oisolerad; Ljudisolerad; Övrigt
cs: Zvuková izolace: Akustický; Neizolované; Zvukotěsné; Jiné
pt-BR: Isolamento acústico: Acústico; Não térmico; Com isolamento acústico; Outro
pt-PT: Isolamento acústico: Acústico; Não isolado; À prova de som; Outro
ro-RO: Izolare fonică: Acustic; Neizolat; Izolat fonic; Altele
pl: Izolacja akustyczna: Akustyczne; Nieizolowane; Dźwiękoszczelna; Inne
it: Isolamento acustico: Acustico; Non isolato; Insonorizzato; Altro
sl-SI: Zvočna izolacija: Akustika; Neizolirano; Zvočno izolirano; Drugo
fi: Äänieristys: Akustinen; Eristämätön; Äänieristetty; Muu
th: ฉนวนกันเสียง: อะคูสติก; ไม่ได้หุ้มฉนวน; กันเสียง; อื่นๆ
fr: Insonorisation: Acoustique; Non isotherme; Insonorisé; Autre
es: Aislamiento acústico: Acústico; Sin aislamiento; Insonorizado; Otros
zh-CN: 隔音: 声音的; 非隔音; 隔音; 其他
bg-BG: Звукоизолация: Акустична; Неизолиран; Звукоизолация; Други
nb: Lydisolasjon: Akustisk; Ikke-isolert; Lydisolert; Annet
en: Sound insulation: Acoustic; Non-insulated; Soundproof; Other
da: Lydisolering: Akustisk; Ikke-isoleret; Lydtæt; Andet
ko: 방음: 청각; 비절연; 방음; 기타
de: Schallschutz: Akustisch; Nicht isoliert; Schallisoliert; Sonstiges
vi: Cách âm: Âm học; Không cách nhiệt; Cách âm; Khác
nl: Geluidsisolatie: Akoestisch; Niet geïsoleerd; Geluiddicht; Andere
tr: Ses Yalıtımı: Akustik; Yalıtımsız; Ses geçirmez; Diğer
el: Ηχομόνωση: Ακουστικός; Μη μονωμένη; Με ηχομόνωση; Άλλο